---
title: "AI VF 도출 보고서"
author: "뿌리산업 융합솔루션팀"
output:
    flexdashboard::flex_dashboard:
        orientation: rows
        
params:
    pubDate: !r Sys.Date()
    df: NA
    selVar: NA
    targetVar: NA
    cTreeList: NA
    rangerList: NA
---

```{r setup, include=FALSE}
Sys.setlocale( "LC_ALL", "Korean_Korea.949")
# Sys.setlocale( "LC_ALL", "C")
knitr::opts_chunk$set(echo=FALSE)
options(warn=-1)

library(tidyverse)
library(lubridate)
library(htmltools)
#library(ggplot2)
#library(dplyr)
library(reshape2)
library(DT)
library(broom)
library(modelr)
if(!library(ggiraph, logical.return=TRUE)) {
    install.packages("ggiraph")
    library(ggiraph)
}

if(!library(cowplot, logical.return=TRUE)) {
    install.packages("cowplot")
    library(cowplot)
}


### 내부 디버깅 ###
# df <- curSampleExplore
# selVar <- cTreeList[["varX"]]
# targetVar <- cTreeList[["varY"]]

### render용, 내부 디버깅시 코멘트 처리 필요, 안하면 NA 대입됨
df <- params$df  ### 내부 디버깅시 코멘트 처리 필요, 안하면 NA 대입됨
selVar <- params$selVar  ### 내부 디버깅시 코멘트 처리 필요, 안하면 NA 대입됨
targetVar <- params$targetVar  ### 내부 디버깅시 코멘트 처리 필요, 안하면 NA 대입됨
cTreeList <- params$cTreeList ### 내부 디버깅시 코멘트 처리 필요, 안하면 NA 대입됨
rangerList <- params$rangerList ### 내부 디버깅시 코멘트 처리 필요, 안하면 NA 대입됨

theme_update(axis.title=element_text(size=10))
theme_update(axis.text=element_text(size=8))
# theme_update(legend.text = element_text(size=8))

extractNumVarName <- function(df) {
  # numeric variable 만 추출
  varNameVec <- colnames(df)
  func1 <- function(x) {
    is.numeric(df[,x])
  }
  booleanVec <- vapply(varNameVec, func1, FUN.VALUE=logical(1))
  # catVar <- varNameVec[!booleanVec]
  numVar <-  varNameVec[booleanVec]
  return(numVar)
}
extractCatVarName <- function(df) {
  # numeric variable 만 추출
  varNameVec <- colnames(df)
  func1 <- function(x) {
    is.numeric(df[,x])
  }
  booleanVec <- vapply(varNameVec, func1, FUN.VALUE=logical(1))
  catVar <- varNameVec[!booleanVec]
  return(catVar)
}

```

Inputs {.sidebar}
=============================================


cTree  
 - [cTree1] page  
 
ranger  
 - [ranger1] page  
 
randomForest  
 - [randomForest1] page  
 - [catVar4] page  
 - [catVar5] page  


Structure  
 - [structure1] page  


 
   



cTree1 {data-navmenu="cTree"}
=============================================


Row {data-height=970}
---------------------------------------------

### 
```{r, cTree1_1}
var <- union(selVar, targetVar)
df <- df[,c(var)]
if(!is.numeric(df[,targetVar])) {
  df[,targetVar] <- as.factor(df[,targetVar])
}

boolValidRow <- !is.na(df[,targetVar])

curSampleCTree <<- df[boolValidRow,]

df <- curSampleCTree
###  sticky 가 없어야 classification tree 가 가능함
for(v in colnames(df)) {
  df[,v] <- unstick(df[,v])
}

treeControl <- ctree_control(mincriterion=1 - cTreeList[["maxPValue"]], maxdepth=cTreeList[["maxDepth"]], stump=FALSE)
fmla <- as.formula(paste0(targetVar, " ~ ."))
cTreeResult <- ctree(fmla, df, controls=treeControl)

plot(cTreeResult)

```

Row {data-height=30}
---------------------------------------------
Publication Date : `r params$pubDate`

ranger1 {data-navmenu="ranger"}
=============================================

Row {data-height=170}
---------------------------------------------

### 
```{r, ranger1_1}
var <- union(selVar, targetVar)
df <- df[,c(var)]
if(!is.numeric(df[,targetVar])) {
  df[,targetVar] <- as.factor(df[,targetVar])
}

boolValidRow <- !is.na(df[,targetVar])

curSampleranger <<- df[boolValidRow,]

df <- curSampleranger
df <- df[complete.cases(df),]


###  sticky 가 없어야 classification tree 가 가능함
for(v in colnames(df)) {
  df[,v] <- unstick(df[,v])
}

df_train <- df
t.formula <- paste0(targetVar, " ~ .")

rf  <- ranger(formula = eval(parse(text = (t.formula))),importance = "permutation",
              data = df_train, num.threads = 20, seed = 1000, 
              num.trees = rangerList[["num.trees"]], respect.unordered.factors = TRUE)

pred.nrl <- predict(rf, data=df)

# rf$variable.importance

resultRanger <- pred.nrl$predictions

rf$variable.importance

```

Row {data-height=800}
---------------------------------------------

### 
```{r, ranger1_2}

plot(df[,targetVar], resultRanger)

```

randomForest1 {data-navmenu="randomForest"}
=============================================

Row {data-height=170}
---------------------------------------------

### 
```{r, randomForest1_1}
var <- union(selVar, targetVar)
df <- df[,c(var)]
if(!is.numeric(df[,targetVar])) {
  df[,targetVar] <- as.factor(df[,targetVar])
}

boolValidRow <- !is.na(df[,targetVar])

curSamplerandomForest <<- df[boolValidRow,]

df <- curSamplerandomForest


###  sticky 가 없어야 classification tree 가 가능함
for(v in colnames(df)) {
  df[,v] <- unstick(df[,v])
}

df <- df[complete.cases(df),]
df_train <- df
t.formula <- paste0(targetVar, " ~ .")


rf <- randomForest(formula = eval(parse(text = (t.formula))), data = df_train,
                   num.trees = randomForestList[["num.trees"]],importance = T)

rf$importance

```

Row {data-height=800}
---------------------------------------------

### 
```{r, randomForest1_2}

varImpPlot(rf)

```


Row {data-height=30}
---------------------------------------------
Publication Date : `r params$pubDate`

structure1{data-navmenu="Structure"}
=============================================

Row {data-height=970}
---------------------------------------------

```{r, contVarTable2}
str(df)
```

Row {data-height=30}
---------------------------------------------
Publication Date : `r params$pubDate`
