---
title: "탐색 그래프 Report One Y"
author: "C.S.Lee"
output:
    flexdashboard::flex_dashboard:
        orientation: rows
        
params:
    pubDate: !r Sys.Date()
    df: NA
    aesList: NA
---

```{r setup, include=FALSE}
Sys.setlocale( "LC_ALL", "Korean_Korea.949")
# Sys.setlocale( "LC_ALL", "C")
knitr::opts_chunk$set(echo=FALSE)
options(warn=-1)

library(tidyverse)
library(lubridate)
library(htmltools)
#library(ggplot2)
#library(dplyr)
library(reshape2)
library(DT)
library(broom)
library(modelr)
if(!library(ggiraph, logical.return=TRUE)) {
    install.packages("ggiraph")
    library(ggiraph)
}

if(!library(cowplot, logical.return=TRUE)) {
    install.packages("cowplot")
    library(cowplot)
}

### 내부 디버깅 ###
# df <- dfReportCommon

### render용, 내부 디버깅시 코멘트 처리 필요, 안하면 NA 대입됨
df <- params$df  ### 내부 디버깅시 코멘트 처리 필요, 안하면 NA 대입됨
pathHTMLReport <- params$pathHTMLReport  ### 내부 디버깅시 코멘트 처리 필요, 안하면 NA 대입됨
aesList <- params$aesList ### 내부 디버깅시 코멘트 처리 필요, 안하면 NA 대입됨

theme_update(axis.title=element_text(size=10))
theme_update(axis.text=element_text(size=8))
# theme_update(legend.text = element_text(size=8))

extractNumVarName <- function(df) {
  # numeric variable 만 추출
  varNameVec <- colnames(df)
  func1 <- function(x) {
    is.numeric(df[,x])
  }
  booleanVec <- vapply(varNameVec, func1, FUN.VALUE=logical(1))
  # catVar <- varNameVec[!booleanVec]
  numVar <-  varNameVec[booleanVec]
  return(numVar)
}
extractCatVarName <- function(df) {
  # numeric variable 만 추출
  varNameVec <- colnames(df)
  func1 <- function(x) {
    is.numeric(df[,x])
  }
  booleanVec <- vapply(varNameVec, func1, FUN.VALUE=logical(1))
  catVar <- varNameVec[!booleanVec]
}
 # df <- dfReportCommon
aesList[["x"]] <- setdiff(aesList[["x"]], 
                          c(aesList[["y"]], aesList[["size"]], aesList[["shape"]]))

dfGraph <- as.data.frame(df[,aesList[["x"]]]) 

# dfGraph <- as.data.frame(dfReportCommon[,aesList[["x"]]]) 
# xxx <- stat_bin(data=dfGraph,aes(x=Ni))


renderHistogram <- function(xVarNo) {
  # colnames(dfGraph) <- x  ; xVarNo <- 1
  labelAnnotate <- paste0("Shapiro P Value : ",round(aesList[["pValueVector"]][xVarNo],3))
  xVar <- aesList[["x"]][xVarNo]
  xAnnotate <-  min(dfGraph[,xVar],na.rm=TRUE) +
    0.7*(max(dfGraph[,xVar],na.rm=TRUE)-min(dfGraph[,xVar],na.rm=TRUE))
  gg1 <- ggplot(data=dfGraph,aes_string(x = aesList[["x"]][xVarNo])) +  geom_histogram() +
    annotate("text",
             # x=xAnnotate,
             x=Inf, hjust=2, 
             y=Inf, vjust=5,  label=labelAnnotate, color="black", size=2)
  if(!is.null(attr(dfGraph[,aesList[["x"]][xVarNo]], "validMin")) ) 
    gg1 <- gg1 + geom_vline(xintercept=attr(dfGraph[,aesList[["x"]][xVarNo]], "validMin"), color="blue") 
  if(!is.null(attr(dfGraph[,aesList[["x"]][xVarNo]], "validMax")) ) 
    gg1 <- gg1 + geom_vline(xintercept=attr(dfGraph[,aesList[["x"]][xVarNo]], "validMax"), color="red")
  gg1
}

# renderHistogram(1)
renderHistogramSet <- function(xVarNo) {
  if(is.na(x=aesList[["x"]][xVarNo])) {
    return()
  }
  gg1 <- NULL; gg2 <- NULL; gg3 <- NULL; gg4 <- NULL;
  if(!is.na(x=aesList[["x"]][xVarNo])) gg1 <- renderHistogram(xVarNo)
  if(!is.na(x=aesList[["x"]][xVarNo+1])) gg2 <- renderHistogram(xVarNo+1)
  if(!is.na(x=aesList[["x"]][xVarNo+2])) gg3 <- renderHistogram(xVarNo+2)
  if(!is.na(x=aesList[["x"]][xVarNo+3])) gg4 <- renderHistogram(xVarNo+3)

  girafe( ggobj = plot_grid(gg1, gg2, gg3, gg4, ncol=2), width_svg = 8, height_svg = 4)
  # girafe_options(x = ggAll,  opts_tooltip(use_fill=TRUE), opts_hover(css = "fill:red;stroke:orange;r:3pt;"))
  
}

# renderHistogramSet(5)


```

Inputs {.sidebar}
=============================================


Scatter Plot  
 - [Histogram1] page  
 - [Histogram2] page   
 - [Histogram3] page  
 - [Histogram4] page  
 - [Histogram5] page  
 - [Histogram6] page  
 - [Histogram7] page  
 - [Histogram8] page   
 - [Histogram9] page   
 - [Histogram10] page   
 - [Histogram11] page   
 - [Histogram12] page   
 - [Histogram13] page   
 - [Histogram14] page   
 - [Histogram15] page  
 - [Histogram16] page  
 - [Histogram17] page  
 - [Histogram18] page   
 - [Histogram19] page   
 - [Histogram20] page   
 - [Histogram21] page   
 - [Histogram22] page   
 - [Histogram23] page   
 - [Histogram24] page   
 - [Histogram25] page 
 
   



Histogram1 {data-navmenu="Histogram Plot"}
=============================================

Row {data-height=970}
---------------------------------------------

### 
```{r, histogram_1}
  renderHistogramSet(1)
```


Row {data-height=30}
---------------------------------------------
Histogram1, Publication Date : `r params$pubDate`

Histogram2 {data-navmenu="Histogram Plot"}
=============================================

Row {data-height=970}
---------------------------------------------

### 
```{r, histogram_2}
  renderHistogramSet(5)
```

Row {data-height=30}
---------------------------------------------
Histogram2, Publication Date : `r params$pubDate`

Histogram3 {data-navmenu="Histogram Plot"}
=============================================

Row {data-height=970}
---------------------------------------------

### 
```{r, histogram_3}
  renderHistogramSet(9)
```

Row {data-height=30}
---------------------------------------------
Histogram3, Publication Date : `r params$pubDate`



Histogram4 {data-navmenu="Histogram Plot"}
=============================================

Row {data-height=970}
---------------------------------------------

### 
```{r, histohram_4}
  renderHistogramSet(13)
```

Row {data-height=30}
---------------------------------------------
Histogram4, Publication Date : `r params$pubDate`


Histogram5 {data-navmenu="Histogram Plot"}
=============================================

Row {data-height=970}
---------------------------------------------

### 
```{r, histogram_5}
  renderHistogramSet(17)
```

Row {data-height=30}
---------------------------------------------
Histogram5, Publication Date : `r params$pubDate`



Histogram6 {data-navmenu="Histogram Plot"}
=============================================

Row {data-height=970}
---------------------------------------------

### 
```{r, histogram_6}
  renderHistogramSet(21)
```

Row {data-height=30}
---------------------------------------------
Histogram6, Publication Date : `r params$pubDate`



Histogram7 {data-navmenu="Histogram Plot"}
=============================================

Row {data-height=970}
---------------------------------------------

### 
```{r, histogram_7}
  renderHistogramSet(25)
```


Row {data-height=30}
---------------------------------------------
Histogram7, Publication Date : `r params$pubDate`



Histogram8 {data-navmenu="Histogram Plot"}
=============================================

Row {data-height=970}
---------------------------------------------

### 
```{r, histogram_8}
  renderHistogramSet(29)
```


Row {data-height=30}
---------------------------------------------
Histogram8, Publication Date : `r params$pubDate`

Histogram9 {data-navmenu="Histogram Plot"}
=============================================

Row {data-height=970}
---------------------------------------------

### 
```{r, histogram_9}
  renderHistogramSet(33)
```


Row {data-height=30}
---------------------------------------------
Histogram9, Publication Date : `r params$pubDate`

Histogram10 {data-navmenu="Histogram Plot"}
=============================================

Row {data-height=970}
---------------------------------------------

### 
```{r, histogram_10}
  renderHistogramSet(37)
```


Row {data-height=30}
---------------------------------------------
Histogram10, Publication Date : `r params$pubDate`


Histogram11 {data-navmenu="Histogram Plot"}
=============================================

Row {data-height=970}
---------------------------------------------

### 
```{r, histogram_11}
  renderHistogramSet(41)
```


Row {data-height=30}
---------------------------------------------
Histogram11 Publication Date : `r params$pubDate`

Histogram12{data-navmenu="Histogram Plot"}
=============================================

Row {data-height=970}
---------------------------------------------

### 
```{r, histogram_12}
  renderHistogramSet(45)
```


Row {data-height=30}
---------------------------------------------
Histogram12, Publication Date : `r params$pubDate`

Histogram13 {data-navmenu="Histogram Plot"}
=============================================

Row {data-height=970}
---------------------------------------------

### 
```{r, histogram_13}
  renderHistogramSet(49)
```


Row {data-height=30}
---------------------------------------------
Histogram13, Publication Date : `r params$pubDate`

Histogram14 {data-navmenu="Histogram Plot"}
=============================================

Row {data-height=970}
---------------------------------------------

### 
```{r, histogram_14}
  renderHistogramSet(53)
```


Row {data-height=30}
---------------------------------------------
Histogram14, Publication Date : `r params$pubDate`

Histogram15 {data-navmenu="Histogram Plot"}
=============================================

Row {data-height=970}
---------------------------------------------

### 
```{r, histogram_15}
  renderHistogramSet(57)
```

Row {data-height=30}
---------------------------------------------
Histogram15, Publication Date : `r params$pubDate`

Histogram16 {data-navmenu="Histogram Plot"}
=============================================

Row {data-height=970}
---------------------------------------------

### 
```{r, histogram_16}
  renderHistogramSet(61)
```

Row {data-height=30}
---------------------------------------------
Histogram16, Publication Date : `r params$pubDate`

Histogram17 {data-navmenu="Histogram Plot"}
=============================================

Row {data-height=970}
---------------------------------------------

### 
```{r, histogram_17}
  renderHistogramSet(65)
```

Row {data-height=30}
---------------------------------------------
Histogram17, Publication Date : `r params$pubDate`

Histogram18 {data-navmenu="Histogram Plot"}
=============================================

Row {data-height=970}
---------------------------------------------

### 
```{r, histogram_18}
  renderHistogramSet(69)
```

Row {data-height=30}
---------------------------------------------
Histogram18, Publication Date : `r params$pubDate`

Histogram19 {data-navmenu="Histogram Plot"}
=============================================

Row {data-height=970}
---------------------------------------------

### 
```{r, histogram_19}
  renderHistogramSet(73)
```

Row {data-height=30}
---------------------------------------------
Histogram19, Publication Date : `r params$pubDate`

Histogram20 {data-navmenu="Histogram Plot"}
=============================================

Row {data-height=970}
---------------------------------------------

### 
```{r, histogram_20}
  renderHistogramSet(77)
```

Row {data-height=30}
---------------------------------------------
Histogram20, Publication Date : `r params$pubDate`

Histogram21 {data-navmenu="Histogram Plot"}
=============================================

Row {data-height=970}
---------------------------------------------

### 
```{r, histogram_21}
  renderHistogramSet(81)
```

Row {data-height=30}
---------------------------------------------
Histogram21, Publication Date : `r params$pubDate`  

Histogram22 {data-navmenu="Histogram Plot"}
=============================================

Row {data-height=970}
---------------------------------------------

### 
```{r, histogram_22}
  renderHistogramSet(85)
```

Row {data-height=30}
---------------------------------------------
Histogram22, Publication Date : `r params$pubDate`

Histogram23 {data-navmenu="Histogram Plot"}
=============================================

Row {data-height=970}
---------------------------------------------

### 
```{r, histogram_23}
  renderHistogramSet(89)
```

Row {data-height=30}
---------------------------------------------
Histogram23, Publication Date : `r params$pubDate`

Histogram24 {data-navmenu="Histogram Plot"}
=============================================

Row {data-height=970}
---------------------------------------------

### 
```{r, histogram_24}
  renderHistogramSet(93)
```

Row {data-height=30}
---------------------------------------------
Histogram24, Publication Date : `r params$pubDate`

Histogram25 {data-navmenu="Histogram Plot"}
=============================================

Row {data-height=970}
---------------------------------------------

### 
```{r, histogram_25}
  renderHistogramSet(97)
```

Row {data-height=30}
---------------------------------------------
Histogram25, Publication Date : `r params$pubDate`










