---
title: "모델링 결과 리포트"
author: "C.S.Lee(ai4ir@daum.net, 010-5508-7437)"
output:
    flexdashboard::flex_dashboard:
        orientation: rows
        
params:
    pubDate: !r Sys.Date()
    df: NA
    # pathHTMLReport: NA
    selModel: NA
    algorithmML: NA
    aesList: NA
---

```{r setup, include=FALSE}
Sys.setlocale( "LC_ALL", "Korean_Korea.949")
knitr::opts_chunk$set(echo=FALSE)

library(tidyverse)
library(lubridate)
library(htmltools)
#library(ggplot2)
#library(dplyr)
library(reshape2)
library(DT)
library(broom)
library(modelr)
if(!library(ggiraph, logical.return=TRUE)) {
    install.packages("ggiraph")
    library(ggiraph)
}

if(!library(cowplot, logical.return=TRUE)) {
    install.packages("cowplot")
    library(cowplot)
}

### 내부 디버깅 ###
# df <- curSampleExplore

### render용, 내부 디버깅시 코멘트 처리 필요, 안하면 NA 대입됨
dfOrg <- params$df  ### 내부 디버깅시 코멘트 처리 필요, 안하면 NA 대입됨
# pathHTMLReport <- params$pathHTMLReport  ### 내부 디버깅시 코멘트 처리 필요, 안하면 NA 대입됨
selModel <- params$selModel  ### 내부 디버깅시 코멘트 처리 필요, 안하면 NA 대입됨
algorithmML <- params$algorithmML  ### 내부 디버깅시 코멘트 처리 필요, 안하면 NA 대입됨
aesList <- params$aesList  ### 내부 디버깅시 코멘트 처리 필요, 안하면 NA 대입됨
if(is.null(algorithmML)) {
  algorithmML <- "LM" 
}


theme_update(axis.title=element_text(size=12))
theme_update(axis.text=element_text(size=8))

dfOrg <- dfOrg %>% add_predictions(selModel) %>%
    add_residuals(selModel)
dfOrg <- dfOrg[!is.na(dfOrg$pred),]


### refDF 생성
if(dim(dfOrg)[1]>1000) {
  df <- dfOrg[sample(dim(dfOrg)[1],1000),]
} else {
  df <- dfOrg
}
  
d <- df[,aesList[["x"]]]
refDF <- df
if(length(aesList[["x"]]) == 1) {
  refDF[,aesList[["x"]][1]] <- mean(d,na.rm=TRUE)
  
} else {
  m <- lapply(d,mean)
  mm <- as.data.frame(m)
  for(i in 1:length(mm)) {
      refDF[,aesList[["x"]][i]] <- mm[1,i]
      # colnames(refDF)[i] <- aesList[["x"]][i]
  }
  
}

## numeric only, no date ### var <- extractNumVarName(curSampleExplore)
extractNumVarName <- function(df) {
  df <- as.data.frame(df)
  # numeric variable 만 추출
  varNameVec <- colnames(df)
  func1 <- function(x) {
    is.numeric(df[,x])  && (length(unique(df[,x])) > 1)
  }
  booleanVec <- vapply(varNameVec, func1, FUN.VALUE=logical(1))
  # catVar <- varNameVec[!booleanVec]
  numVar <-  varNameVec[booleanVec]
    return(numVar)
  
}



renderScatterPlot <- function(df, x, y, color=NULL, size=NULL, shape=NULL, tooltip = NULL, data_id=NULL, labelAnnotate=NULL, yLim=NULL) {
  # x="wt"; y="mpg"; color="cyl"
  dfGraph <- df[,c(x,y,color, size, shape,tooltip, data_id)] 
  if(!is.null(size)) dfGraph[,size] <- as.factor(dfGraph[,size])
  if(!is.null(shape)) dfGraph[,shape] <- as.factor(dfGraph[,shape])
  if(!is.null(color) && !is.factor(dfGraph[,color])  && length(unique(dfGraph[,color])) < 6 && x!=color) {
    dfGraph[,color] <- as.factor(dfGraph[,color])
  }
  if(is.null(tooltip)) {
    tooltip <- "tooltip"
    dfGraph <- dfGraph %>% mutate(tooltip=paste(as.character(dfGraph[,y]), "\n", dfGraph[,x],
                                                "\n",dfGraph[,color], "\n", dfGraph[,data_id]))
  }
  
  
  gg1 <- ggplot(dfGraph) +
    geom_point_interactive(aes_string(x = x, y=y, color = color, size=size, shape=shape,
                                      tooltip = tooltip, data_id = data_id), size = 1) +
    guides(color = guide_legend(override.aes = list(size = 1)))  +
    theme(legend.title = element_text(size = 8),
          legend.text  = element_text(size = 6),
          legend.key.size = unit(0.1, "lines"))
  if(!is.null(labelAnnotate)) {
    xAnnotate = min(dfGraph[,x],na.rm=TRUE) +
      0.10*(max(dfGraph[,x],na.rm=TRUE)-min(dfGraph[,y],na.rm=TRUE))
    yAnnotate = min(dfGraph[,y],na.rm=TRUE) +
      0.90*(max(dfGraph[,y],na.rm=TRUE)-min(dfGraph[,y],na.rm=TRUE))
    gg1 <- gg1 + 
      annotate("text",
               x=xAnnotate, 
               y=yAnnotate, label=labelAnnotate, color="black", size=4) 
  }
  
  if(!is.null(yLim)) {
    gg1 <- gg1 +
      ylim(yLim[1], yLim[2])
  }
  gg1
  
}

renderScatterSet <- function(xVarNo, aesList) {
  gg1 <- NULL; gg2 <- NULL; gg3 <- NULL; gg4 <- NULL; yLim <- c(0,0)
  yLim[1] <- min(df[,aesList[["y"]]], na.rm=TRUE)
  yLim[2] <- max(df[,aesList[["y"]]], na.rm=TRUE)
  
  gg1 <- renderScatterPlot(df, x=aesList[["x"]][xVarNo], y=aesList[["y"]], color=aesList[["color"]],
                    size=aesList[["size"]], shape=aesList[["shape"]], tooltip=aesList[["tooltip"]],
                    data_id=aesList[["data_id"]])
  gg2 <- renderScatterPlot(df, x=aesList[["x"]][xVarNo], y="resid", color=aesList[["color"]],
                    size=aesList[["size"]], shape=aesList[["shape"]], tooltip=aesList[["tooltip"]],
                    data_id=aesList[["data_id"]])
  dfGraph <- refDF
  dfGraph[,aesList[["x"]][xVarNo]] <- df[,aesList[["x"]][xVarNo]]
  dfGraph <- dfGraph %>% add_predictions(selModel)
  gg3 <- renderScatterPlot(dfGraph, x=aesList[["x"]][xVarNo], y="pred", color=aesList[["color"]],
                    size=aesList[["size"]], shape=aesList[["shape"]], tooltip=aesList[["tooltip"]],
                    data_id=aesList[["data_id"]])
  dfGraph <- dfGraph %>% mutate(modY=pred+resid)
  gg4 <- renderScatterPlot(dfGraph, x=aesList[["x"]][xVarNo], y="modY", color=aesList[["color"]],
                    size=aesList[["size"]], shape=aesList[["shape"]], tooltip=aesList[["tooltip"]],
                    data_id=aesList[["data_id"]], yLim=yLim)
  ggAll <- girafe( ggobj = plot_grid(gg1, gg2, gg3, gg4, ncol=2), width_svg = 8, height_svg = 4)
  girafe_options(x = ggAll,  opts_tooltip(use_fill=TRUE), opts_hover(css = "fill:red;stroke:orange;r:3pt;"))
  
}



```

Inputs {.sidebar}
=============================================

Summary Table  
 - [predMeas] page  
 - [modelQuality] page  
 - [vif betaStand] page  
 - [Domain] page  
 - [Pairs] page  
 - [summaryNum] page  
 - [summaryModel] page
 
 
predMeas{data-navmenu="Summary"}
=============================================

Row {data-height=970}
---------------------------------------------
### 
```{r, predMeas}
switch(algorithmML,
       LM = {
         modelQuality <- broom::glance(selModel)
         labelAnnotate <- paste("adj. R2 : ",round(modelQuality[1,"adj.r.squared"],3), "\n",
                                modelQuality[1,"sigma"])
         
       },
       RF={
         labelAnnotate <- ""
         
       },
       {
         labelAnnotate <- ""
       }
)


gg1 <- renderScatterPlot(dfOrg, x="pred", y=aesList[["y"]], color=aesList[["color"]],
                         size=aesList[["size"]], shape=aesList[["shape"]], tooltip=aesList[["tooltip"]],
                         data_id=aesList[["data_id"]], labelAnnotate=labelAnnotate) 

ggAll <- girafe( ggobj = plot_grid(gg1, ncol=1), width_svg = 8, height_svg = 4)
girafe_options(x = ggAll,  opts_tooltip(use_fill=TRUE), opts_hover(css = "fill:red;stroke:orange;r:3pt;"))

```

Row {data-height=30}
---------------------------------------------
Publication Date : `r params$pubDate`

modelQuality{data-navmenu="Summary"}
=============================================

Row {data-height=500}
---------------------------------------------
### 
```{r, modelCoeff}
selModel
```

Row {data-height=470}
---------------------------------------------
### 
```{r, modelQuality}
switch(algorithmML,
       LM = {
         DT::datatable(broom::glance(selModel))
       },
       RF={
         
       },
       {
         
       }
)

```


Row {data-height=30}
---------------------------------------------
Publication Date : `r params$pubDate`

vif betaStand{data-navmenu="Summary"}
=============================================

Row {data-height=500}
---------------------------------------------
### 
VIF
```{r, vif}
switch(algorithmML,
       LM = {
         vif <- car::vif(selModel)
         vifOrdered <- vif[order(vif,decreasing=TRUE)]
         vifOrdered
       },
       RF={
         
       },
       {
         
       }
)

```

Row {data-height=470}
---------------------------------------------
### 
betas
```{r, lm.beta}
switch(algorithmML,
       LM = {
         betaStand <- lm.beta::lm.beta(selModel)[["standardized.coefficients"]]
         variationStand <- betaStand^2
         variationStandOrdered <- variationStand[order(variationStand, decreasing=TRUE)]
         betaStandOrdered <- betaStand[order(variationStand, decreasing=TRUE)]
         kk <- t(betaStandOrdered)
         tt <- t(variationStandOrdered)
         
         dfTable <- rbind(kk,tt) 
         rownames(dfTable) <- c("betaStand", "betaStandSquare")
         aesList[["x"]] <- colnames(dfTable)[1:(dim(dfTable)[2]-1)]
         dfTable
       },
       RF={
         
       },
       {
         
       }
)

```

Row {data-height=30}
---------------------------------------------
Publication Date : `r params$pubDate`

Domain{data-navmenu="Summary"}
=============================================


Row {data-height=700}
---------------------------------------------

```{r, numVarSumTable}
mySummary <- function(x) {
  funs <- c(min, mean, max, sd)
  lapply(funs, function(f) f(x, na.rm=TRUE))
}

dfContVar <- Filter(is.numeric, dfOrg)
dfTableContVar <- lapply(dfContVar, mySummary) %>% lapply(unlist) %>% as.data.frame
row.names(dfTableContVar) <- c("min", "mean", "max", "sd")
# dfTableContVar <- as.data.frame(lapply(lapply(dfContVar, summary), unlist))

func1 <- function(x) {
  minValue <- dfTableContVar["min",x]
  minDecimal <- nchar(as.character(minValue)) - nchar(as.character(floor(minValue)))
  maxValue <- dfTableContVar["max",x]
  maxDecimal <- nchar(as.character(maxValue)) - nchar(as.character(floor(maxValue)))
  decimal <- max(minDecimal, maxDecimal)
  decimal <- ifelse( decimal > 1, decimal - 1, decimal)
  return(decimal)
}

decimalVec <- vapply(colnames(dfTableContVar), func1, FUN.VALUE=numeric(1))

for(i in seq_along(colnames(dfTableContVar))) {
    dfTableContVar[,i] <- round(dfTableContVar[,i], decimalVec[i])
    dfTableContVar[,i] <- as.character(dfTableContVar[,i])
}


tt <- t(dfTableContVar)
noNA <- as.vector(colSums(is.na(dfContVar)))
tt <- cbind(tt, noNA)
colnames(tt) <- c("최소", "평균", "최대", "편차", "NA 갯수")

DT::datatable(tt, options = list( pageLength = 15))

# dfTableContVar["min","wt"]
# DT::datatable(tt,
#               rownames = c("min", "mean", "max", "sd"))
              # rownames = c("최소", "평균", "최대", "편차")) 
# %>%
#   formatRound(c("mpg","cyl","disp","hp","drat","wt","qsec","vs","am","gear","carb"),
#               c(1,0,1,0,2,3,2,0,0,0,0)) 

```

Pairs{data-navmenu="Summary"}
=============================================


Row {data-height=700}
---------------------------------------------

```{r, Pairs}
if(dim(dfOrg)[1]>1000) {
  dfPairs <- dfOrg[sample(dim(dfOrg)[1],1000),]
} else {
  dfPairs <- dfOrg
}

  dfPairs[,c(aesList[["y"]], aesList[["x"]])] %>% pairs()
```

SummaryNum{data-navmenu="Summary"}
=============================================


Row {data-height=700}
---------------------------------------------

```{r, SummaryNum}
dfNum <- dfOrg[,c(aesList[["y"]], aesList[["x"]])]
summary(dfNum)

```

SummaryModel{data-navmenu="Summary"}
=============================================


Row {data-height=700}
---------------------------------------------

```{r, SummaryModel}
summary(selModel)
```


`r aesList[["x"]][1]`{data-navmenu="ModY"}
=============================================

Row {data-height=970}
---------------------------------------------
### 
```{r, modY1}
if(!is.na(x=aesList[["x"]][1])) {
  renderScatterSet(1, aesList=aesList)
}

```


Row {data-height=30}
---------------------------------------------
Publication Date : `r params$pubDate`

`r aesList[["x"]][2]`{data-navmenu="ModY"}
=============================================

Row {data-height=970}
---------------------------------------------
### 
```{r, modY2}

if(!is.na(x=aesList[["x"]][2])) {
  renderScatterSet(2, aesList=aesList)
}
```

Row {data-height=30}
---------------------------------------------
Publication Date : `r params$pubDate`

`r aesList[["x"]][3]`{data-navmenu="ModY"}
=============================================

Row {data-height=970}
---------------------------------------------
### 
```{r, modY3}

if(!is.na(x=aesList[["x"]][3])) {
  renderScatterSet(3, aesList=aesList)
}
```

Row {data-height=30}
---------------------------------------------
Publication Date : `r params$pubDate`

`r aesList[["x"]][4]`{data-navmenu="ModY"}
=============================================

Row {data-height=970}
---------------------------------------------
### 
```{r, modY4}
if(!is.na(x=aesList[["x"]][4])) {
  renderScatterSet(4, aesList=aesList)
}
```

Row {data-height=30}
---------------------------------------------
Publication Date : `r params$pubDate`


`r aesList[["x"]][5]`{data-navmenu="ModY"}
=============================================

Row {data-height=970}
---------------------------------------------
### 
```{r, modY5}
if(!is.na(x=aesList[["x"]][5])) {
  renderScatterSet(5, aesList=aesList)
}
```

Row {data-height=30}
---------------------------------------------
Publication Date : `r params$pubDate`

`r aesList[["x"]][6]`{data-navmenu="ModY"}
=============================================

Row {data-height=970}
---------------------------------------------
### 
```{r, modY6}
if(!is.na(x=aesList[["x"]][6])) {
  renderScatterSet(6, aesList=aesList)
}
```

Row {data-height=30}
---------------------------------------------
Publication Date : `r params$pubDate`

`r aesList[["x"]][7]`{data-navmenu="ModY"}
=============================================

Row {data-height=970}
---------------------------------------------
### 
```{r, modY7}
if(!is.na(x=aesList[["x"]][7])) {
  renderScatterSet(7, aesList=aesList)
}
```

Row {data-height=30}
---------------------------------------------
Publication Date : `r params$pubDate`

`r aesList[["x"]][8]`{data-navmenu="ModY"}
=============================================

Row {data-height=970}
---------------------------------------------
### 
```{r, modY8}
if(!is.na(x=aesList[["x"]][8])) {
  renderScatterSet(8, aesList=aesList)
}
```

Row {data-height=30}
---------------------------------------------
Publication Date : `r params$pubDate`

`r aesList[["x"]][9]`{data-navmenu="ModY"}
=============================================

Row {data-height=970}
---------------------------------------------
### 
```{r, modY9}
if(!is.na(x=aesList[["x"]][9])) {
  renderScatterSet(9, aesList=aesList)
}
```

Row {data-height=30}
---------------------------------------------
Publication Date : `r params$pubDate`

`r aesList[["x"]][10]`{data-navmenu="ModY"}
=============================================

Row {data-height=970}
---------------------------------------------
### 
```{r, modY10}
if(!is.na(x=aesList[["x"]][10])) {
  renderScatterSet(10, aesList=aesList)
}
```

Row {data-height=30}
---------------------------------------------
Publication Date : `r params$pubDate`

`r aesList[["x"]][11]`{data-navmenu="ModY"}
=============================================

Row {data-height=970}
---------------------------------------------
### 
```{r, modY11}
if(!is.na(x=aesList[["x"]][11])) {
  renderScatterSet(11, aesList=aesList)
}
```

Row {data-height=30}
---------------------------------------------
Publication Date : `r params$pubDate`

`r aesList[["x"]][12]`{data-navmenu="ModY"}
=============================================

Row {data-height=970}
---------------------------------------------
### 
```{r, modY12}
if(!is.na(x=aesList[["x"]][12])) {
  renderScatterSet(12, aesList=aesList)
}
```

Row {data-height=30}
---------------------------------------------
Publication Date : `r params$pubDate`

Histogram1 {data-navmenu="Histogram Plot"}
=============================================

Row {data-height=970}
---------------------------------------------

### 
```{r, histogram_1}
numVar <- intersect(aesList[["x"]],extractNumVarName(dfOrg))
calcPValueShapiro <- function(x) {
  x1 <- dfOrg[,x]
  if(length(x1) > 5000) x1 <- sample(x1, 5000)
  result <- shapiro.test(x1)
  pValue <- result[["p.value"]]*100
  return(pValue)
}

pValueVec <- vapply(numVar, calcPValueShapiro, FUN.VALUE=numeric(1))
orderRes <- order(pValueVec)
numVarHisto <- numVar[orderRes]
pValueVec <- pValueVec[orderRes]

renderHistogram <- function(xVarNo) {
  # colnames(dfGraph) <- x  ; xVarNo <- 1
  dfGraph <- as.data.frame(dfOrg[,numVarHisto[xVarNo]]) 
  colnames(dfGraph) <- numVarHisto[xVarNo]
  labelAnnotate <- paste0("Shapiro P Value : ",round(pValueVec[xVarNo],3))
  xVar <- numVarHisto[xVarNo]
  xAnnotate <-  min(dfGraph[,xVar],na.rm=TRUE) +
    0.7*(max(dfGraph[,xVar],na.rm=TRUE)-min(dfGraph[,xVar],na.rm=TRUE))
  gg1 <- ggplot(data=dfGraph,aes_string(x = numVarHisto[xVarNo])) +  geom_histogram() +
    annotate("text",
             # x=xAnnotate,
             x=Inf, hjust=2, 
             y=Inf, vjust=5,  label=labelAnnotate, color="black", size=2)
  if(!is.null(attr(dfGraph[,numVarHisto[xVarNo]], "validMin")) ) 
    gg1 <- gg1 + geom_vline(xintercept=attr(dfGraph[,numVarHisto[xVarNo]], "validMin"), color="blue") 
  if(!is.null(attr(dfGraph[,numVarHisto[xVarNo]], "validMax")) ) 
    gg1 <- gg1 + geom_vline(xintercept=attr(dfGraph[,numVarHisto[xVarNo]], "validMax"), color="red")
  gg1
}

# renderHistogram(1)
renderHistogramSet <- function(xVarNo) {
  if(is.na(x=numVarHisto[xVarNo])) {
    return()
  }
  gg1 <- NULL; gg2 <- NULL; gg3 <- NULL; gg4 <- NULL;
  if(!is.na(x=numVarHisto[xVarNo])) gg1 <- renderHistogram(xVarNo)
  if(!is.na(x=numVarHisto[xVarNo+1])) gg2 <- renderHistogram(xVarNo+1)
  if(!is.na(x=numVarHisto[xVarNo+2])) gg3 <- renderHistogram(xVarNo+2)
  if(!is.na(x=numVarHisto[xVarNo+3])) gg4 <- renderHistogram(xVarNo+3)

  girafe( ggobj = plot_grid(gg1, gg2, gg3, gg4, ncol=2), width_svg = 8, height_svg = 4)
  # girafe_options(x = ggAll,  opts_tooltip(use_fill=TRUE), opts_hover(css = "fill:red;stroke:orange;r:3pt;"))
  
}

renderHistogramSet(1)
```


Row {data-height=30}
---------------------------------------------
Histogram1, Publication Date : `r params$pubDate`

Histogram2 {data-navmenu="Histogram Plot"}
=============================================

Row {data-height=970}
---------------------------------------------

### 
```{r, histogram_2}
  renderHistogramSet(5)
```

Row {data-height=30}
---------------------------------------------
Histogram2, Publication Date : `r params$pubDate`

Histogram3 {data-navmenu="Histogram Plot"}
=============================================

Row {data-height=970}
---------------------------------------------

### 
```{r, histogram_3}
  renderHistogramSet(9)
```

Row {data-height=30}
---------------------------------------------
Histogram3, Publication Date : `r params$pubDate`



Histogram4 {data-navmenu="Histogram Plot"}
=============================================

Row {data-height=970}
---------------------------------------------

### 
```{r, histohram_4}
  renderHistogramSet(13)
```

Row {data-height=30}
---------------------------------------------
Histogram4, Publication Date : `r params$pubDate`